【裁判字號】    99,上更(一),164
【裁判日期】    991117
【裁判案由】    毒品危害防制條例
【裁判全文】
臺灣高等法院高雄分院刑事判決     99年度上更(一)字第164號
上  訴  人
即  被  告  甲○○
選任辯護人  吳文豊律師
上  訴  人
即  被  告  乙○○
選任辯護人  李靜怡律師
上列上訴人因違反毒品危害防制條例案件，不服臺灣高雄地方法
院98年度訴字第880 號中華民國98年10月21日第一審判決（起訴
案號：臺灣高雄地方法院檢察署98年度偵字第7946號、第 17524
號），提起上訴，經最高法院發回，本院判決如下：
    主  文
原判決撤銷。
甲○○販賣第一級毒品，累犯，共拾參罪，各處如附表一編號一
至十三主文欄所示之刑；又共同販賣第一級毒品，累犯，共參罪
，各處如附表二編號一至三主文(一)欄所示之刑。應執行有期徒刑
貳拾年，扣案之第一級毒品海洛因貳包（均含包裝袋，驗後淨重
共零點壹伍壹公克），均沒收銷燬；扣案之空夾鏈袋參包、行動
電話壹具（含門號0000000000號SIM 卡一枚），均沒
收。未扣案之行動電話壹具（含門號0000000000號SI
M 卡一枚）、行動電話壹具（含門號0000000000號SI
M 卡一枚），均沒收，如全部或一部不能沒收時，追徵其價額或
以其財產抵償之。未扣案之販賣毒品所得新臺幣捌仟元，沒收之
，如全部或一部不能沒收時，以其財產抵償之。未扣案之共同販
賣毒品所得新臺幣貳仟元，連帶沒收，如全部或一部不能沒收時
，以甲○○、乙○○之財產連帶抵償之。
乙○○共同販賣第一級毒品，累犯，共參罪，各處如附表二編號
一至三主文(二)欄所示之刑。應執行有期徒刑拾貳年拾月。未扣案
之行動電話壹具（含0000000000號SIM 卡一枚）、行
動電話壹具（含0000000000號SIM 卡一枚），均沒收
，如全部或一部不能沒收時，追徵其價額或以其財產抵償之。未
扣案之共同販賣毒品所得新臺幣貳仟元，連帶沒收，如全部或一
部不能沒收時，以甲○○、乙○○之財產連帶抵償之。
    事  實
一、甲○○前於民國81年間因侵占案件，經臺灣高等法院臺南分
    院判處有期徒刑7 月確定，復於83年間因違反肅清煙毒條例
    案件，經原審判處有期徒刑3 年4 月確定，經接續執行，於
    84年10月30日縮短刑期假釋出獄後，經撤銷假釋，嗣於86年
    間另因違反肅清煙毒條例及麻醉藥品管理條例等案件，經本
    院判處有期徒刑3 年4 月及6 月、10月確定，並接續上開經
    撤銷假釋之殘刑為執行，復於91年1 月24日縮短刑期假釋出
    監，又經撤銷假釋，復再因違反毒品危害防制條例案件，經
    臺灣高雄地方法院、本院分別判處有期徒刑1 年、8 月，並
    接續上開經撤銷假釋之殘刑（嗣上開案件均經法院裁定減刑
    及定應執行刑），而於97年1 月15日縮刑期滿執行完畢。乙○○亦曾於95年間因違反毒品危害防制條例案件，經臺灣高
    雄地方法院判處有期徒刑1 年確定，嗣經減刑為有期徒刑6
    月，而於96年7 月15日縮刑期滿執行完畢。
二、甲○○明知海洛因係毒品危害防制條例所規定之第一級毒品
    ，不得販賣或持有，竟意圖營利，基於販賣第一級毒品海洛
    因之犯意，分別於附表一所示之時間、地點，依附表一所示
    方式，並以附表一所示之金額或財物為對價，販賣第一級毒
    品海洛因與附表一所示之販賣對象，共計販賣海洛因次數為
    13次。
三、甲○○復與亦明知海洛因係毒品危害防制條例所列之第一級
    毒品，不得持有、販賣之乙○○，共同基於意圖營利而販賣
    第一級毒品海洛因之犯意聯絡，於附表二所示時間、地點，
    依附表二所示方式，以附表二所示之金額為對價，販賣第一
    級毒品海洛因與附表二之販賣對象，共計共同販賣海洛因次
    數為3 次。
四、嗣於98年3 月6 日，為警分別在高雄縣大寮鄉○○村○○路
    211 號甲○○住處，扣得如附表三(一)所示物品。在高雄縣大
    寮鄉○○村○○路111 之30號乙○○住處，扣得如附表三(二)
    所示物品。
五、案經高雄縣政府警察局移送臺灣高雄地方法院檢察署檢察官
    偵查起訴。
    理  由
壹、程序部分：
一、按被告以外之人（包括證人、鑑定人、告訴人、被害人及共
    同被告等）於審判外之言詞或書面陳述，除法律有規定者外
    ，不得作為證據，刑事訴訟法第159 條第1 項定有明文。又
    上開之人於檢察事務官、司法警察官或司法警察調查中所為
    之陳述，與審判中不符，或因其於審判中有死亡等情形，而
    無從到庭為直接審理之情形者，如其先前所為之陳述經證明
    具有較可信之特別情況，且為證明犯罪事實存否所必要者，
    得為證據，刑事訴訟法第159 條之2 、第159 條之3 第1 款
    亦分別有明文規定。而所謂「前後陳述不符」之要件，應就
    前後階段之陳述進行整體判斷，以決定其間是否具有實質性
    差異，惟無須針對全部陳述作比較，陳述之一部分有不符，
    亦屬之；另所謂「較可信之特別情況」之情形，亦應就前後
    陳述時之各種時間之間隔、是否外力干擾而有所迴避、警詢
    或檢察事務官所作之偵查筆錄記載是否完整等外部情況進行
    比較，以資決定何者外部情況具有可信性。若陳述係在特別
    可信之情況下所為，則虛偽陳述之危險性即不高，雖係審判
    外陳述，或未經被告反對詰問，仍得認其有證據能力。再者
    ，司法警察（官）依法具有調查犯罪嫌疑人犯罪情形及蒐集
    證據等職權，故若於其等所詢問下之陳述毫無例外地認全無
    證據能力，當非所宜。是如其陳述係在可信之特別情況下所
    為，且為證明犯罪事實所必要，而於審判程序中發生事實上
    無法直接審理之原因時（如本件證人吳國斌已死亡），若仍
    不承認該陳述之證據適格，即有未恰，為補救實務上採納傳
    聞法則可能發生之蒐證困難問題，自以使上開陳述取得證據
    能力，始符實體真實發見之訴訟目的。又被告以外之人於司
    法警察人員調查中所為之陳述，如於審判中已到庭證述，且
    與審判中之陳述相符時，則其前於警詢之陳述並不符合刑事
    訴訟法第159 條之2 有關傳聞例外之規定，故不得作為認定
    本案犯罪事實有無之證據，而應即以其等於審判中之陳述作
    為證據。經查：
(一)、本件證人吳國斌前於98年2 月4 日在警詢時已就伊於97年7
    月16日下午約4-5 點左右，將其當天在高雄縣鳳山市遠傳電
    信門市所申辦之門號0000000000號行動電話，交給綽號「扁
    兄」即本件被告甲○○使用，以供做向其購買第一級毒品海
    洛因施用之對價乙節證述明確（見警一卷第76頁），核與被
    告甲○○於警詢時所供承因吳國斌要吸食海洛因，但他沒錢
    也沒有門路購買，所以他向伊稱要辦一支手機門號給其使用
    ，要伊一點海洛因給他吸食等語相符（見警一卷第4 頁），
    並有上開行動電話申裝客戶年籍資料查詢單，及被告於嗣後
    使用該門號與他人通聯之通訊監察譯文在卷可資憑佐（見原
    審卷第180 頁、警一卷第138 頁）。惟證人吳國斌已於98年
    3 月10日死亡，有其個人基本資料查詢結果在卷可按（見偵
    四卷第2 頁），致原審審理中無從再予傳訊到庭。本院斟酌
    該證人於警詢時之上開陳述，係因警方依法執行通訊監察門
    號0000000000號行動電話時，追查出該門號為其所申辦，而
    逕至其當時服刑之屏東監獄詢問之，經其主動告知上情。是
    依當時其上開所陳述之原因、過程、內容等外在環境加以觀
    察，既在主動且自然之情況下而為陳述，自足認證人該警詢
    陳述係出於真意，其信用性並已獲得確切保障，客觀上應認
    有可信之特別情況，且為證明被告犯罪事實之存否所必要，
    依刑事訴訟法第159 條之3 第1 款規定，認有證據能力。
(二)、證人陳正忠部分：
    證人陳正忠於警詢中所為之陳述，就關於被告甲○○何時、
    何地、以多少價格，並以何方式聯絡，而販賣第一級毒品海
    洛因與伊之該次行為（按即附表一編號11）等本案主要部分
    ，均已陳述詳盡，惟至本院審理時固仍當庭指認被告甲○○
    確有販賣第一級毒品海洛因與伊，然就販賣之次數、時間、
    地點，則或稱已忘記了或記不起來了云云（見本院上訴卷第
    129- 131頁）。顯見其於警詢時所為之陳述，確與在本院作
    證時所為之證述仍有部分不符，本院就其前後陳述當時之身
    心狀況，及外在客觀環境因素觀察比較，警員於製作其警詢
    筆錄時均已詢明其身心狀況是否良好、願否就被告甲○○販
    賣毒品情事作證等語，經證人表明良好及願意就被告甲○○
    販賣毒品情事據實以告之情狀下自然陳述，足見該警詢之陳
    述並無非法取供之情事，應認其於警詢時之陳述係出於其任
    意性所為。是該證人於警詢時之陳述，相較於渠等在審判中
    因有其他被告、辯護人在場而為陳述，且已歷經偵查、審判
    程序，權衡罪責輕重後心態等情形，就其等於審判中及審判
    外為陳述時之外部附隨環境或條件併同為整體之考量，本院
    認其於警詢時之陳述具有較可信之特別情況，且此等警詢陳
    述，就判斷被告甲○○有否成立本件該次犯行，實有參酌之
    必要性，依本件相關卷證判斷，認為除該審判外陳述外，亦
    尚難以其他證據全然代替，自為證明本件被告甲○○該次犯
    罪存否所必要，依刑事訴訟法第159 條之2 規定，本院認其
    於警詢之陳述應有證據能力。
(三)、證人丙○○部分：
    證人丙○○於警詢中所為之陳述，就關於被告乙○○如何與
    共同被告甲○○於何時、何地、以多少價格，並以何方式聯
    絡及如何分擔該次販賣行為（按即附表二編號3 ），而將第
    一級毒品海洛因販賣交付與伊之犯行等本案主要部分，均已
    陳述詳盡，惟至本院審理時雖仍當庭明確指認被告乙○○有
    開車載共同被告甲○○前至約定地點，由共同被告甲○○交
    付第一級毒品海洛因與伊乙節，然就該次販賣之時間、數量
    、金額及交付方式等，則或稱已忘記了或無法確定是上午還
    是下午由被告乙○○開車載共同被告甲○○前往約定地點云
    云，明顯與其先前於警詢時所為之陳述有所歧異不同（見本
    院上訴卷第124-129 頁）。顯見其於警詢時所為之陳述，確
    與在本院作證時所為之證述仍有部分不符，本院就其前後陳
    述當時之身心狀況，及外在客觀環境因素觀察比較，警員於
    製作其警詢筆錄時均未暗示或指明何人販賣第一級毒品與伊
    ，僅係提供一組多人照片供其指認之情形下，經證人表示並
    未與該人有何仇恨或金錢糾紛之情狀下自然陳述並加以指認
    ，足見該警詢之陳述並無非法取供之情事，應認其於警詢時
    之陳述係出於其任意性所為。是該證人於警詢時之陳述，相
    較於渠等在審判中因有其他被告、辯護人在場而為陳述，且
    已歷經偵查、審判程序，權衡罪責輕重後心態等情形，就其
    等於審判中及審判外為陳述時之外部附隨環境或條件併同為
    整體之考量，本院認其於警詢時之陳述具有較可信之特別情
    況，且此等警詢陳述，就判斷被告乙○○有否成立本件該次
    與共同被告甲○○共同販賣第一級毒品海洛因之犯行，實有
    參酌之必要性，依本件相關卷證判斷，認為除該審判外陳述
    外，尚難以其他證據全然代替，自為證明本件該次犯罪存否
    所必要，依刑事訴訟法第159 條之2 規定，本院認其於警詢
    時之陳述應有證據能力。
二、次按，被告以外之人於偵查中向檢察官所為陳述，除顯有不
    可信之情況者外，得為證據，同法第159 條之1 第2 項定有
    明文。偵查中對被告以外之人（包括證人、鑑定人、告訴人
    、被害人及共同被告等）所為之偵查筆錄，或被告以外之人
    向檢察官所提之書面陳述，性質上均屬傳聞證據。惟現階段
    刑事訴訟法規定檢察官代表國家偵查犯罪、實施公訴，依法
    其有訊問被告、證人及鑑定人之權，證人、鑑定人且須具結
    ，而實務運作時，檢察官偵查中向被告以外之人所取得之陳
    述，原則上均能遵守法律規定，不致違法取供，其可信度極
    高。職是，被告以外之人前於偵查中已具結而為證述，除反
    對該項供述得具有證據能力之一方，已釋明「顯有不可信之
    情況」之理由外，不宜以該證人未能於審判中接受他造之反
    對詰問為由，即遽指該證人於偵查中之陳述不具證據能力。
    茲查，本件證人陳正忠、丙○○於檢察官偵查中所為上開結
    證之陳述（見偵一卷第158-161 頁、第90-93 頁），被告及
    辯護人均未曾提及檢察官在偵查時有不法取供之情形，雖反
    對該項供述得具有證據能力，然亦未釋明上開供述有顯不可
    信之情況。是依上說明，其二人於偵查中之上開證言自均具
    有證據能力。
三、再按，被告以外之人於審判外之言詞或書面陳述，除法律有
    規定者外，不得作為證據。又被告以外之人於審判外之陳述
    ，雖不符前4 條之規定，而經當事人於審判程序同意作為證
    據，法院審酌該言詞陳述或書面陳述作成時之情況，認為適
    當者，亦得為證據，刑事訴訟法第159 條第1 項、第159 條
    之5 第1 項分別定有明文。查本判決所引用之卷證資料，除
    原已符同法第159 條之1 至第159 條之4 規定及法律另有規
    定等傳聞法則例外規定，而得作為證據外，其餘卷證資料，
    當事人於本院準備程序時，已表示對本判決傳聞證據部分，
    均同意作為證據。本院斟酌上開證據並無違法取得之情事，
    亦無證明力明顯過低之情形，認為作為本件被告認定犯罪有
    無之證據亦屬適當，是均得採為本件論斷之證據。
貳、實體部分：
一、訊據上訴人即被告甲○○就上開犯罪事實，除對附表一編號
    7 部分，否認有販賣第一級毒品海洛因與丙○○之犯行外，
    餘均坦承不諱( 見本院上更一卷第176 頁) ，辯稱：附表一
    編號7 丙○○部分，是請他的，並沒有販賣給他云云；至上
    訴人即被告乙○○則否認有與共同被告甲○○有上開附表二
    之共同販賣第一級毒品海洛因之犯行，辯稱：附表二編號
    1-2 張良豪部分，是甲○○說他有事要外出，叫伊拿毒品交
    給張良豪，甲○○並沒有給伊任何報酬，伊只是純粹是幫忙
    而已；編號3 丙○○部分，伊並沒做云云。查：
(一)、被告甲○○有於如附表一編號1 之時間、地點，販賣海洛因
    與證人吳國斌1 次之事實，業經證人吳國斌於98年2 月4 日
    警詢時證稱：伊於97年7 月16日下午約4-5 點左右，將其當
    天在高雄縣鳳山市遠傳電信門市所申辦之門號0000000000號
    行動電話，交給綽號「扁兄」即本件被告甲○○使用，以供
    做向其購買第一級毒品海洛因施用之對價乙節證述明確（見
    警一卷第76頁），核與被告甲○○於警詢時所供承因吳國斌
    要吸食海洛因，但他沒錢也沒有門路購買，所以他向伊稱要
    辦一支手機門號給其使用，要伊一點海洛因給他吸食等語相
    符（見警一卷第4 頁），且其於原審審理時復自承：伊賣海
    洛因出去後，都有收到錢，或者抵海洛因價金的行動電話或
    門號等語明確（見原審卷第127 頁），並有上開行動電話申
    裝客戶年籍資料查詢單、0000000000號行動電話門號申登人
    資料1 份，及被告於嗣後使用該門號與他人通聯之通訊監察
    譯文在卷可資憑佐（見原審卷第180 頁、偵三卷第27頁、警
    一卷第138 頁），再參以吳國斌於97年9 月8 日經警採尿送
    驗，仍驗出嗎啡陽性反應，有其採尿及尿液檢驗報告附於本
    院上更一卷第105 、106 頁足憑，雖吳國斌該次採尿距被告
    甲○○附表一編號1 之販賣第一級毒品之時間有一個月餘，
    惟該尿液檢驗報告足以證明吳國斌確有施用第一級毒品之行
    為，其證述上開向被告甲○○購買第一級毒，應屬可信，足
    見被告甲○○確有以收取吳國斌所申辦之行動電話門號（即
    取得並使用0000000000號SIM 卡）為對價，而販賣第一級毒
    品海洛因並交付與吳國斌施用之事實至為明確。
(二)、被告甲○○有如附表一編號2 至6 之時間、地點，以附表一
    編號2 至6 所示之方式，販賣海洛因予證人張良豪總計5 次
    ，另於附表二編號1 至2 之時間、地點，經證人張良豪撥打
    甲○○之門號0000000000號電話後與乙○○、甲○○談妥海
    洛因交易事宜，而由共同被告乙○○交付海洛因並向證人張
    良豪收取價金之共同販賣海洛因2 次等情，亦經證人張良豪
    於警詢中證述：「我撥打0000000000號聯絡甲○○。…甲○○來交易，有時會叫乙○○開車至江山加油站交易毒品。…
    最後一次（與甲○○）交易是98年3 月2 日撥打甲○○0000
    000000號電話至江山村貨櫃廠旁產業道路交易毒品1 小包新
    臺幣（下同）500 元」等語（見警一卷第84-88 頁）；復於
    偵查中證述：「我和甲○○聯絡買海洛因，98年1 月11日我
    跟甲○○買500 元，98年1 月21日那次通聯是約在貨櫃附近
    買2500元數量2 小包2 大包。98年1 月31日向甲○○買1000
    元，因為當天身上沒有錢，就用手機押給他，隔天向公司領
    了錢，再給他。2 月6 日那次是拿小的（500 元）」等語（
    見偵一卷第5-8 、97-100頁）；而於原審審理中亦證述：「
    我打000000 0000 號電話是要給甲○○買海洛因，有時是乙○○接的。乙○○12月間在江山加油站交（給我）海洛因2
    次」等語（見原審卷第205 頁）詳盡。並有證人張良豪之00
    00000000號行動電話與甲○○0000000000號行動電話97年1
    2 月16日、18日之通聯紀錄1 份（外放證物袋內）；及甲○○之0000000000號行動電話98年1 月11日12時11分、98年1
    月21日10時17分、同年1 月31日17時54分、同年2 月6 日11
    時34分監聽譯文（見外放證物袋、偵一卷第98頁及警一卷第
    48頁、偵二卷第57頁、偵二卷第59頁）。再參以張良豪於98
    年3 月6 日經警採尿送驗，仍驗出嗎啡陽性反應，有其採尿
    及尿液檢驗報告附於本院上更一卷第102 、103 頁足憑，雖
    張良豪該次採尿距上開販賣第一級毒品之時間有段時間，惟
    該尿液檢驗報告足以證明張良豪確有施用第一級毒品之行為
    ，其證述上開向被告甲○○、乙○○2 人購買第一級毒，應
    屬可信。至附表一編號4 部分（原判決第5 頁第16行誤載為
    編號4 ，應予更正）被告甲○○所得之財物，證人張良豪雖
    先以其所有0000000000號行動電話質押，然嗣已交付現金10
    00元與被告甲○○，並取回質押之行動電話，業經被告甲○○於原審審理時供稱：伊有將手機還給張良豪，錢有拿到等
    語明確（見原審卷第212 頁背面），核與證人張良豪證述嗣
    後確有繼續使用0000000000號行動電話與被告甲○○通聯等
    語相符（見警一卷第86頁），是該次販賣海洛因所得應為10
    00元，公訴人此部分所得財物之認定，容有誤會，應予更正
    。
(三)、被告甲○○有如附表一編號7 至10之時間、地點，以附表一
    編號7 至10所示之方式，販賣海洛因與證人丙○○總計4 次
    ，另被告甲○○、乙○○於附表二編號3 之時間、地點，以
    附表二編號3 方式共同販賣海洛因與證人丙○○1 次之事實
    ，亦經證人丙○○於警詢中證述：「我先向甲○○打《0000
    000000》電話購買海洛因，乙○○負責開車前來跟我交易，
    甲○○是我在現場交易毒品時他也在場，是約在高屏橋下交
    易」；於偵查中證述：「（與甲○○）98年1 月16日早上9
    時27分通聯交易地點在高屏橋下，2 塊小的是1 千元海洛因
    。98年1 月16日晚上7 時16分通聯這次交易我錢沒有給他。
    98年1 月17日10時這通電話也是約在屏東橋下面，拿500 元
    海洛因。98年1 月18日通聯是約在屏東橋下，也是拿500 元
    。98年1 月19日連續打三通通聯是拿500 元，也是在高屏橋
    下拿海洛因。乙○○（只有）1 月16日早上有到」等語（見
    偵一卷第90-93 頁），證人丙○○於本院審理時亦到庭證述
    確實打電話向被告甲○○購買毒品海洛因，有一次乙○○開
    車出來( 送毒品) ，是旁邊的一個人拿給我( 見本院上更一
    卷第159 頁) ，被告甲○○於本院審理時亦供稱：丙○○部
    分( 指附表二編號3 部分) 是我拜託乙○○載我去等語( 見
    本院上更一卷第165 、177 頁) ，足證被告乙○○確於附表
    二編號3 之之時間，與被告甲○○共同駕車將毒品海洛因販
    賣給丙○○無誤，是被告乙○○所辯：附表二編號3 所示之
    販賣毒品行為，伊並沒有做云云，顯無足採。此外，復有被
    告甲○○0000000000號行動電話98年1 月16日上午9 時27分
    、同月16日19時16分、同月17日10時19分、同月18日9 時38
    分、同月19日12時6 分、12時59分之監聽譯文各1 則在卷可
    證（置於外放證物袋內）。另丙○○於附表一編號7 之時、
    地，確實以500 元向被告甲○○購買毒品海洛因等情，亦據
    證人丙○○於本院審理時證述屬實( 見本院上更一卷第155
    頁) ，且被告甲○○於原審98年10月7 日審理時即供承檢察
    官所起訴之事實( 見原審卷第204 頁) ，再者，證人丙○○
    甫向被告甲○○購買毒品海洛因不久( 附表一編號7 之販賣
    毒品，係第二次販賣給丙○○) ，且均約在外面交付毒品海
    洛因，衡情被告甲○○應無無償供給海洛因毒品給丙○○之
    情形，是被告甲○○所辯稱：該次是無償供給毒品海洛因給
    丙○○施用云云，自無可採。至證人丙○○向被告甲○○購
    買海洛因毒品之後，並未被警查獲，並無驗尿報告，惟證人
    丙○○於本院審理時證稱：因伊之前就有施用毒品海洛因行
    為，吸食向被告甲○○買之毒品，確是海洛因等語( 見本院
    上更一卷第161 頁) ，故丙○○向被告甲○○等人購得海洛
    因毒品時，雖未及時被警查獲，而無當時之採尿檢驗報告，
    惟被告甲○○等販賣給丙○○之毒品，應屬海洛因無誤，亦
    可確定。
(四)、被告甲○○有於如附表一編號11之時間、地點，以附表一編
    號11所示之方式，販賣海洛因予證人陳正忠1 次之事實，亦
    經證人陳正忠於警詢、偵查中證述：「於98年2 月8 日8 時
    17分，我撥打給甲○○所持有門號0000000000號購買毒品海
    洛因1 小包500 元。甲○○接完電話後，就拿毒品海洛因前
    來慈惠醫院後面火車鐵軌旁邊跟我交易毒品，當場一手交錢
    一手交貨。」等語明確（見警一卷第131-135 頁、偵一卷第
    158-160 頁），且於本院前審審理時亦到庭指認確有向在庭
    之被告甲○○購買海洛因毒品，並證稱：約在98年1 月、2
    月開始聯絡不到甲○○之後，伊就戒毒了。而購買毒品之地
    點是在慈惠醫院後面的鐵路附近，都是在電話中就會約定好
    交易毒品的地點，在電話中，並沒有說金額，伊會說「小的
    」，被告甲○○就知道了，「小的」是指500 元，每次向甲○○購買毒品，都有交付金錢等語明確（見本院上訴卷第12
    9-131 頁），足見被告甲○○確有販賣海洛因與證人陳正忠
    之事實，至堪認定，雖證人陳正忠於本院前審審理時，陳稱
    其購買時間已不復記憶，惟其至本院前審作證時，距當初購
    買時間已逾經年，其就購買之時日，未能記憶清晰，亦屬常
    情，且就其向被告購買海洛因之地點、金額等主要事實既仍
    指稱明確，自不得僅以其事後就購買之時日所陳與先前有所
    齟齬，即不予採信。況尚有與上開證人所陳內容相符之被告
    甲○○門號0000000000號行動電話98年2 月8 日8 時17分監
    聽譯文1 份在卷可佐（見警一卷第138 頁），益見被告確有
    於附表一編號11所示之時間、地點販賣第一級毒品海洛因與
    證人陳正忠，並收取500 元之事實，洵堪認定。至證人陳正
    忠雖未於購買毒品後即被查獲，而無驗尿報告，惟被告甲○○所販賣之毒品，確係海洛因，尚難以無陳正忠當時之驗尿
    報告而否定被告甲○○此次販賣毒品海洛因之犯行。
(五)、被告甲○○有於如附表一編號12至13（原判決第6 頁倒數第
    9 行(五)部分誤載為11至12，應予更正）之時間、地點，以附
    表一編號12至13所示之方式，販賣海洛因予證人黃士豪總計
    2 次之事實，亦經證人黃士豪於警詢中證述：「我的海洛因
    來源是向大仔「甲○○」購買，（買）現金500 元，98年1
    月19日19時55分撥打0000000000號之譯文內大的代表海洛因
    ，岔路代表交易地點高屏大橋下岔路口。98年1 月31日15時
    32分，撥打0000000000號內容水仔就是河濱公園，小的表示
    現金500 元。」等語明確（見警三卷第3-4 頁），並有被告
    甲○○0000000000號行動電話98年1 月19日、98年1 月31日
    監聽譯文各1 則在卷可證（見警三卷第3-4 頁）。至證人黃
    士豪雖未於購買毒品後即被查獲，而無驗尿報告，惟被告甲○○所販賣之毒品，確係海洛因，尚難以無黃士豪當時之驗
    尿報告而否定被告甲○○此次販賣毒品海洛因之犯行。
(六)、被告乙○○於本院前審行準備程序時已就附表二編號1 、2
    部分坦承不諱，而供認：「張良豪的部分，我是有販賣毒品
    給他，但是這是甲○○拜託我去的，我去那邊做什麼事、拿
    什麼錢、交給誰等事情我都知道，所以我知道去那邊是要賣
    海洛因給張良豪；我承認有販賣海洛因給他的事實，這都是
    甲○○叫我去的。」等語明確（見本院上訴卷第81頁），且
    就附表二編號1-2 及3 所示，分別與被告甲○○共同販賣第
    一級毒品海洛因與張良豪及丙○○之事實，亦據認定如前（
    見上開(二)、(三)所述關於被告乙○○部分），而證人丙○○復
    於本院前審審理時結證稱：當時伊打電話（要買毒品），但
    不知道是何人接電話的，後就依約前往高屏大橋橋下，有人
    開車過來，旁邊的甲○○拿毒品給伊，而該名開車的人就是
    在庭的另一名被告（按即被告乙○○），與甲○○交易毒品
    有人開車載他過來交易毒品，就只有那一次等語（見本院上
    訴卷第125-127 頁），足見被告乙○○確實於該次（按即附
    表二編號3 部分）開車搭載被告甲○○前往販賣海洛因與丙○○無誤，其嗣後翻異前供，全盤否認，要屬卸責之詞，均
    委無可採。
(七)、另有扣案如附表三(一)編號1 所示之海洛因2 包，及附表三(一)
    編號2 之夾鏈袋3 包、附表三(一)編號3 門號0000000000號之
    行動電話1 具可證。且上開2 包疑似海洛因之粉末送高雄市
    立凱旋醫院鑑定，經該院鑑定結果確實屬海洛因無誤，有高
    雄市立凱旋醫院98年6 月15日高市凱醫字第10293 號檢驗報
    告1 份在卷足參（檢驗結果詳如附表三(一)編號1 所示，見偵
    四卷第7 頁）。
(八)、按販賣毒品乃違法行為，交易雙方類皆以隱匿秘密之方式而
    為，且毒品無公定價格，每次購買價量，隨時可能依雙方關
    係深淺、資力、需求量及對行情之認知、來源是否充裕、查
    緝是否嚴緊，購買者被查獲時供述來源對象之可能性風險等
    因素之評估，因而異其標準，機動調整，非可一概而論。販
    賣毒品之利潤所得，除經坦承犯行或價量俱屬明確者外，本
    難查得實情，是以除非別有積極事證，足認係以同一價量委
    託代買、轉售或無償贈與，確未牟利以外，尚難執此遽認非
    法販賣毒品之證據尚有不足（最高法院97年度台上字第1012
    號、3557號判決）。被告甲○○、乙○○自係有利潤可圖，
    始甘冒被查緝而觸重刑之危險，並以上開暗語約妥隱密地點
    以販賣海洛因，故渠等係基於營利意圖而販賣海洛因，且其
    販入之價格必較售出之價格低廉而從中賺取差價牟利，亦堪
    認定。
(九)、綜上所述，本事證明確，被告甲○○、乙○○2 人上開之販
    賣第一級毒品海洛因犯行均堪認定。
二、按行為後法律有變更者，適用行為時之法律。但行為後之法
    律有利於行為人者，適用最有利於行為人之法律，刑法第2
    條第1 項定有明文。而比較裁判前之法律孰為有利於行為人
    時，應就罪刑有關之一切情形，比較其全部之結果，而為整
    個之適用，不能割裂而分別適用有利益之條文。本件被告行
    為後，毒品危害防制條例於98年5 月20日修正公布，修正前
    該條例第4 條第1 項原規定：「製造、運輸、販賣第一級毒
    品者，處死刑或無期徒刑，得併科新臺幣1000萬元以下罰金
    」，修正為「製造、運輸、販賣第一級毒品者，處死刑或無
    期徒刑，得併科新臺幣『2000』萬元以下罰金」，其就罰金
    刑部分，自上限1000萬元提高為2000萬元，比較修正前後之
    規定，因被告所犯該罪之罰金刑部分已有提高，故應以修正
    前較有利於被告；又同條例修正增訂第17條第2項 規定：「
    犯該條例第4 條至第8 條之罪，於偵查及審判中均自白者，
    減輕其刑」。被告甲○○於偵查中之供述，雖曾為部分承認
    ，部分否認之供述，惟其警訊時供稱：「我一共賣海洛因給
    4 －5 人過」、「0000000000( 指手機) 是吳國斌的，知道
    我有海洛因毒品( 指吳國斌) ，說要用一支手機電話卡跟我
    換取海洛因吸食( 即附表一編號1 部分) 」( 見警一卷第6
    、7 、10頁) ，另偵查中檢察官向法院聲請羈押法官訊問時
    ，陳稱：「( 對檢察官聲請羈押之犯罪事實有何意見？) 承
    認犯行，我有賣毒品給張良豪，時間於98年1 月21日及98年
    3 月2 日( 即附表一編號3 、6 部分」( 見聲羈卷第10頁)
    ，另被告甲○○於本院審理時亦供承有附表一編號1 、3 、
    6 部分之販賣毒品海洛因之犯行，則此部分自應認被告甲○○於偵查及審判中有自白，依據毒品危害防制條例第17條第
    2 項上開修正後規定，應減輕其刑，自有利於被告甲○○，
    依據上開說明，被告甲○○所犯附表一編號1、3、6 號所示
    犯行，全部應適用修正後之該條例規定；至被告所犯其餘犯
    行( 附表一編號1 、3 、6 號除外) ，應適用有利於被告甲○○之修正前上開條例之規定。又被告乙○○於警訊中供稱
    ：「甲○○叫我幫他送毒品去給他朋友3 、4 次，我每次幫
    甲○○運送毒品後，他都給我1 小包第一級毒品海洛因」(
    見警一卷第61、62頁) ；於原審審理時供稱：「( 對於檢察
    官起訴之犯罪事實是否認罪？) 承認」( 見原審卷第204 頁
    ) ，足認被告乙○○於偵查及審判中有自白，依據上開說明
    ，被告乙○○所犯附表二編號1 、2 、3 所示3 罪，均應適
    用修正後毒品危害防制條例規定處罰。
三、核被告甲○○附表一編號1 至13、附表二編號1 至3 所為，
    均係違反毒品危害防制條例第4 條第1 項之販賣第一級毒品
    罪。被告乙○○附表二編號1 至3 所為，均係違反毒品危害
    防制條例第4 條第1 項之販賣第一級毒品罪。被告甲○○、
    乙○○為販賣而持有海洛因之低度行為，分別為其販賣之高
    度行為所吸收，均不另論罪。又聯絡毒品買賣、交付毒品、
    收取毒品買賣價金等行為，均屬販賣毒品罪構成要件事實之
    部分行為，苟有參與其事，即係分擔實行犯罪行為，自應負
    共同販賣毒品罪責（最高法院97年度台上字第1439、3843號
    判決意旨可參）。被告甲○○、乙○○就附表二所示各次販
    賣第一級毒品海洛因之犯行，各有負責聯絡毒品買賣、交付
    毒品、收取毒品買賣價金之行為，而各自分擔並參與販賣海
    洛因之犯罪構成要件之行為，應係基於共同販賣海洛因營利
    之犯意聯絡，而互為分工，其等就附表二販賣第一級毒品海
    洛因之犯行，均有犯意聯絡及行為分擔，均為共同正犯。被
    告甲○○所為附表一、附表二所示各次販賣第一級毒品之犯
    行、被告乙○○就附表二所示各次販賣第一級毒品海洛因之
    犯行，犯意個別，行為互殊，應予分論併罰。被告甲○○雖
    於原審曾辯稱其所犯販賣第一級毒品各罪，應為集合犯云云
    ，然查所謂集合犯是指立法者所制定之犯罪構成要件中，本
    就預定有數個同種類之行為將反覆實行之犯罪，故將各自實
    現犯罪構成要件之多數行為，論以一罪。觀諸毒品危害防制
    條例所定販賣毒品罪之構成要件，實無從認定立法者本即預
    定該犯罪之本質，必有數個同種類行為而反覆實行之意，故
    販賣毒品罪難認係集合犯，多次販賣毒品之犯行，自應一罪
    一罰（最高法院98年度台上字第2578號判決可資參照）。是
    被告甲○○此部分之辯解，尚屬無據。被告甲○○、乙○○
    各有事實欄所載之有期徒刑執行完畢紀錄，此有臺灣高等法
    院被告前案紀錄表各1 份在卷可稽，是被告甲○○、乙○○
    受有期徒刑執行完畢後，5 年內再故意犯本件有期徒刑以上
    之各罪，均為累犯，均應依刑法第47條第1 項規定，各加重
    其刑（法定刑為死刑及無期徒刑部分，依刑法第64條第1 項
    及同法第65條第1 項規定不得加重）。被告甲○○所犯附表
    一編號1 、3 、6 所示犯行，及被告乙○○所犯附表二編號
    1 、2 、3 所示犯行，均於偵查及審判中自白，此部分均依
    法減輕其刑。另衡酌被告甲○○單獨販賣海洛因次數共13次
    （即附表一部分），合計得款8000 元 （原判決第8 頁倒數
    第4 行載為8500元，已予撤銷並說明如下），被告甲○○與
    李明益共同販賣海洛因次數共3 次（即附表二部分），合計
    僅得款2000元，販售對象亦只有吳國斌、張良豪、李朝熙、
    陳正忠、黃士豪等5 人，每次賣出海洛因之數量僅1 至4 小
    包，所得財物甚微，依此計算，渠等其犯罪情節當非大中盤
    毒梟者可資等同並論，倘處以法定最低度刑，依社會一般觀
    念及法律情感仍嫌過重，堪認被告二人犯罪之情狀情輕法重
    ，而尚有堪予憫恕之處，乃就渠等所犯各次販賣第一級毒品
    罪，均依刑法第59條規定酌減其刑，並均先加後減之。被告
    2 人上開自白減輕部分並遞減之。
四、原審以本件被告2 人販賣第一級毒品海洛因之犯行，事證明
    確，因而分別予以論罪科刑，固非無見；惟查，(一)原審於98
    年10月21日為本件判決時，毒品危害防制條例業已修正如上
    所述，然原判決漏未予以比較論述，即逕予適用修正前之條
    文而為論處，且被告甲○○所犯附表一編號1 、3 、6 所示
    犯行，及被告乙○○所犯附表二編號1 、2 、3 所示犯行，
    均於偵查及審判中自白，此部分均未依法減輕其刑，自有未
    恰；(二)犯販賣毒品之罪，其關於因犯罪所得之財物沒收之，
    該犯罪所得之財物，以實際取得為限，若尚未取得財物，自
    不生沒收或抵償之問題（最高法院93 年 台上字第3273號判
    決意旨參照）。本件附表一編號7 部分，被告雖以500 元之
    價格販賣第一級毒品海洛因1 包與丙○○既遂，然尚未收取
    該次500 元之價金（見原判決第13頁附表一編號7 部分所載
    ），則該500 元即屬未實際取得之財物。是揆諸前揭說明，
    自不得逕予宣告沒收或抵償，原判決仍予計入被告甲○○所
    犯附表一編號2 至13之販賣毒品所得，而合計為8500元，併
    予宣告沒收或抵償之，於法亦有未合；(三)毒品危害防制條例
    第19條第1 項規定，犯第4 條之罪者，其供犯罪所用或因犯
    罪所得之財物，均沒收之，如全部或一部不能沒收時，追徵
    其價額或以其財產抵償之；而犯罪所得之財物倘為新台幣時
    ，因其本身即為我國現行貨幣價值之表示，固不發生追徵其
    價額之問題，惟其犯罪所得若為新台幣以外之財物，而全部
    或一部不能沒收時，則應追徵其價額，使其繳納與原物相當
    之價值，或以其財產抵償之，方能達到沒收之目的。故所謂
    追徵其價額者，限於所沒收之物為我國現行貨幣以外之其他
    財物而無法沒收時，始應追徵其價額，使其繳納與原物相當
    之價額，倘追徵結果，無法繳納與原物相當之價額時，自仍
    應以其財產抵償之（最高法院99年度台上字第1240號、98年
    度台上字第7289號判決意旨參照）。茲原判決事實既認定該
    0000000000號、0000000000號行動電話2 具（各含SIM 卡1
    枚）均為被告甲○○所有，持以供其單獨或與共同被告乙○○共犯販賣本件第一級毒品所用之聯絡工具，理由內並說明
    該行動電話雖未扣案，仍應依毒品危害防制條例第19條第1
    項規定宣告沒收，如全部或一部不能沒收時，追徵其價額（
    見原判決第10頁最後一行），然於主文欄卻僅諭知「以其財
    產抵償」之宣告，未先於其前而同時為「追徵其價額」之宣
    告，同欠允恰。被告二人上訴意旨均以原判決量刑過重並否
    認部分犯罪，指摘原判決不當，雖俱無理由，惟原判決既有
    上開可議之處，仍屬無可維持，自應由本院將原判決撤銷改
    判。
五、爰審酌被告甲○○、乙○○明知毒品對人體之危害性，竟仍
    販賣第一級毒品海洛因，行為已足以助長吸食毒品之氾濫，
    並戕害他人身心，危害社會治安及善良風氣，並衡以被告甲○○、乙○○於本院審理時反覆其詞，或坦承或否認部分犯
    行之犯後態度，且參酌其二人販賣之數量、次數（甲○○16
    次、乙○○3 次）、所得利益，及被告甲○○、乙○○有如
    事實欄之前科（參卷附臺灣高等法院被告前案紀錄表），素
    行非佳，及被告甲○○於本件犯行係居於主導操控之角色，
    參與程度較被告乙○○為重，暨其等動機、目的、手段、生
    活狀況、智識程度等一切情狀，就被告二人所犯各罪，分別
    量處如附表一、二所示之刑。另考量數罪之定其應執行刑時
    ，除應就各別刑罰規範之目的、輕重罪間體系之平衡、整體
    犯罪非難評價、各行為彼此間之偶發性、與被告前科之關聯
    性、各行為所侵害法益之專屬性或同一性、數罪對法益侵害
    之加重效應、罪數所反映之被告人格特性與犯罪傾向、社會
    對特定犯罪例如一再殺人或販毒行為處罰之期待等，為綜合
    判斷外，尤須參酌上開實現刑罰公平性，以杜絕僥倖、減少
    犯罪之立法意旨，為妥適之裁量（最高法院97年度台上字第
    2017號判決）。而本件被告甲○○、乙○○所犯依序分別為
    16 次 、3 次之販賣第一級毒品罪，犯罪時間除被告甲○○
    所犯附表一編號1 係於97年7 月間，其餘各次均在97年12月
    至98 年3月之間，數罪對法益侵害之加重效應不大，再就販
    毒以牟取不法利益，整體犯罪之非難評價等綜合判斷，乃分
    別定其應執行之刑為被告甲○○有期徒刑20年；被告乙○○
    有期徒刑12年10月。
六、沒收部分：
(一)、扣案附表三(一)編號1 所示第一級毒品海洛因2 包（均含包裝
    袋，合計淨重0.151 公克），係查獲之毒品，且其包裝均因
    包覆第一級毒品海洛因而留有殘渣，衡情已與毒品難以完全
    剝離，均應依毒品危害防制條例第18條第1 項前段，併同予
    以宣告沒收銷燬之（另鑑驗所消耗之毒品業經滅失，自無庸
    再予沒收）。再按以營利為目的販入毒品，經多次販賣後，
    持有剩餘毒品被查獲，其各次販賣毒品行為，固應併合處罰
    。惟該持有剩餘毒品之低度行為，應僅為最後一次販賣毒品
    之高度行為所吸收，不另論罪。則就該查獲之剩餘毒品，祇
    能於最後一次之販賣毒品罪宣告沒收銷燬，不得於各次販賣
    毒品罪均宣告沒收銷燬（最高法院97年度台上字第4086號判
    決），故上開扣案之海洛因，僅在被告甲○○最後一次犯行
    （附表一編號6 ）主刑項下諭知沒收銷燬，併此敘明。
(二)、扣案附表三(一)編號2 之空夾鏈袋3 包，為被告甲○○所有，
    係「預備」供以分裝海洛因之用，另依刑法第38條第1 項第
    2 款、第3 項規定諭知沒收（亦僅在被告甲○○最後一次犯
    行〈按即附表一編號6 〉主刑項下諭知沒收）。又扣案附表
    三(一)編號3 （原判決第10頁(二)之第4 行誤載為附表「一」，
    應予更正）行動電話1 具（含門號0000000000號SIM 卡），
    為被告甲○○用以聯絡附表一編號6 毒品交易之用，業如前
    述，且被告甲○○承認上開電話為其所有（門號登記名義人
    係周季珍），則該行動電話應係供被告甲○○犯販賣毒品所
    用之物，爰依毒品危害防制條例第19條第1 項規定宣告沒收
    之。未扣案之行動電話1 具（含門號0000000000號SIM 卡1
    枚），係供被告甲○○聯絡附表一編號2 至5 、7 至13及附
    表二編號3 毒品交易之用；未扣案之行動電話1 具（含門號
    0000000000號SIM 卡1 枚），係供其聯絡附表二編號1 至2
    毒品交易之用，且均屬被告甲○○所有（門號登記名義人分
    為吳國斌、劉志稜），均依毒品危害防制條例第19條第1 項
    規定沒收，僅於全部或一部不能沒收時（因可能部分毀損）
    ，追徵其價額或以其財產抵償之。
(三)、共同正犯因相互間利用他方之行為，以遂行其犯意之實現，
    應由共犯各負全部責任之理論，有關從刑之沒收部分，雖他
    共同正犯所有之物，亦應於其本身所處主刑之後，併為沒收
    之諭知。是上開用於附表二毒品交易之行動電話等物，雖係
    被告甲○○所有，本於責任共同之原則，仍應於被告乙○○
    主刑項下，併為沒收之宣告。
(四)、被告甲○○附表一編號1 部分販賣海洛因所用之0000000000
    行動電話SIM 卡1 枚，係屬新臺幣以外之有財產價值得以利
    用之財物，揆諸前揭規定及說明，如不能沒收時，應追徵其
    價額或以其財產抵償之；又被告甲○○附表一編號2 至13販
    賣毒品之實際所得合計8000元雖未扣案（附表一編號7 部分
    因尚未取得價金，故不予計入），亦應依同條項之規定宣告
    沒收，如全部或一部不能沒收時，以其財產抵償之。另共同
    正犯之犯罪所得為新台幣時，除以實際所得者為限外，因係
    合併計算，且於全部或一部不能沒收時以其財產抵償之，為
    避免執行時發生重複沒收、抵償之情形，故各共同正犯之間
    係採連帶沒收主義。是被告甲○○、乙○○附表二編號1 至
    3 共同販賣海洛因所得合計2000元，均未查扣在案，應依上
    揭條例第19條第1 項規定宣告被告二人連帶沒收，如上開販
    賣毒品所得全部或一部不能沒收時，應以其等財產連帶抵償
    之。
(五)、另扣案之附表三(一)編號4 至8 及附表三(二)編號1 至3 所示之
    物，均無證據證明與被告甲○○、乙○○之本件犯行具有關
    聯性，均不予宣告沒收。
據上論斷，應依刑事訴訟法第369 條第1 項前段、第364 條、第
299 條第1 項前段，（修正前及修正後）毒品危害防制條例第4
條第1 項、第18條第1 項前段、第19條第1 項、修正後第17條第
2 項，刑法第2 條第1 項、第11條、第28條、第47條第1 項、第
59條、第51條第5 款、第38條第1 項第1 款、第2 款，判決如主
文。
本案經檢察官呂建昌到庭執行職務。
中      華      民      國   99   年   11    月  17    日
                       臺灣高等法院高雄分院刑事第六庭
                                 審判長法官   王憲義
                                       法官   邱永貴
                                       法官   簡志瑩
以上正本證明與原本無異。
如不服本判決應於收受本判決後10日內向本院提出上訴書狀，其
未敘述上訴理由者，並得於提起上訴後10日內向本院補提理由書
狀（均須按他造當事人之人數附繕本）「切勿逕送上級法院」。
中      華      民      國   99   年   11    月  17    日
                                       書記官 張文斌
【附錄本判決論罪之法條】
（修正前）毒品危害防制條例第4條第1項：
製造、運輸、販賣第一級毒品者，處死刑或無期徒刑；處無期徒
刑者，得併科新臺幣1 千萬元以下罰金。
附表一：
  ┌──┬─────┬──────────────┬──────────────┐
  │編號│販賣對象  │販賣之時間、地點、種類、方法│宣告刑之主文                │
  │    │          │及所得財物                  │                            │
  ├──┼─────┼──────────────┼──────────────┤
  │ 1  │吳國斌    │於97年7 月16日下午4 、5 時，│甲○○販賣第一級毒品，累犯，│
  │    │（起訴書附│在高雄縣鳳山市某遠傳電信股份│處有期徒刑拾肆年貳月。未扣案│
  │    │表編號1） │有限公司門市附近，甲○○販賣│之門號0000000000號│
  │    │          │交付吳國斌海洛因1 包，並取得│SIM 卡壹枚，沒收之，如全部或│
  │    │          │以吳國斌名義所申辦之00000000│一部不能沒收時，追徵其價額或│
  │    │          │40號行動電話SIM卡1枚為對價。│以其財產抵償之。            │
  ├──┼─────┼──────────────┼──────────────┤
  │ 2  │張良豪    │於98年1 月11日12時11分，張良│甲○○販賣第一級毒品，累犯，│
  │    │（起訴書附│豪撥打甲○○0000000000號行動│處有期徒刑拾伍年貳月。未扣案│
  │    │表編號4） │電話表示海洛因交易事宜後之同│之行動電話壹具（含門號○九三│
  │    │          │日某時，在高雄縣大寮鄉○○路│0000000號SIM 卡一枚）│
  │    │          │江山加油站，甲○○交付張良豪│沒收，如全部或一部不能沒收時│
  │    │          │海洛因1 包，並收取新臺幣（下│，追徵其價額或以其財產抵償之│
  │    │          │同）500 元之價金。          │。未扣案之販賣毒品所得新臺幣│
  │    │          │                            │伍佰元沒收，如全部或一部不能│
  │    │          │                            │沒收時，以其財產抵償之。    │
  ├──┼─────┼──────────────┼──────────────┤
  │3   │張良豪    │於98年1 月21日10時17分許張良│甲○○販賣第一級毒品，累犯，│
  │    │（起訴書附│豪撥打甲○○0000000000號行動│處有期徒刑拾肆年貳月。未扣案│
  │    │表編號5） │電話聯絡表示海洛因交易事宜後│之行動電話壹具（含門號○九三│
  │    │          │之同日某時，在高雄縣大寮鄉某│0000000號SIM 卡一枚）│
  │    │          │貨櫃廠旁產業道路，甲○○交付│沒收，如全部或一部不能沒收時│
  │    │          │張良豪海洛因2 大包、2 小包，│，追徵其價額或以其財產抵償之│
  │    │          │並收取2500元之價金。        │。未扣案之販賣毒品所得新臺幣│
  │    │          │                            │貳仟伍佰元，沒收之，如全部或│
  │    │          │                            │一部不能沒收時，以其財產抵償│
  │    │          │                            │之。                        │
  ├──┼─────┼──────────────┼──────────────┤
  │4   │張良豪    │於98年1 月31日（起訴書誤載為│甲○○販賣第一級毒品，累犯，│
  │    │（起訴書附│2 月31日）17時54分許張良豪撥│處有期徒刑拾伍年貳月。未扣案│
  │    │表編號7 ）│打甲○○0000000000號行動電話│之行動電話壹具（含門號○九三│
  │    │          │聯絡表示海洛因交易事宜後之同│0000000號SIM 卡一枚）│
  │    │          │日某時，在高雄縣鳥松鄉某處，│沒收，如全部或一部不能沒收時│
  │    │          │甲○○交付張良豪海洛因1 包，│，追徵其價額或以其財產抵償之│
  │    │          │並收取1000元之價金。        │。未扣案之販賣毒品所得新臺幣│
  │    │          │                            │壹仟元，沒收之，如全部或一部│
  │    │          │                            │不能沒收時，以其財產抵償之。│
  ├──┼─────┼──────────────┼──────────────┤
  │5   │張良豪    │於98年2 月6 日11時34分許張良│甲○○販賣第一級毒品，累犯，│
  │    │（起訴書附│豪撥打甲○○0000000000號行動│處有期徒刑拾伍年貳月。未扣案│
  │    │表編號6） │電話聯絡表示購買海洛因後之同│之行動電話壹具（含門號○九三│
  │    │          │日某時，在高雄縣高雄縣大寮鄉│0000000號SIM 卡），沒│
  │    │          │鳳屏路江山加油站，甲○○交付│收，如全部或一部不能沒收時，│
  │    │          │張良豪海洛因1 包，並收取500 │追徵其價額或以其財產抵償之。│
  │    │          │元之價金。                  │未扣案之販賣毒品所得新臺幣伍│
  │    │          │                            │佰元，沒收之，如全部或一部不│
  │    │          │                            │能沒收時，以其財產抵償之。  │
  ├──┼─────┼──────────────┼──────────────┤
  │ 6  │張良豪    │於98年3 月2 日上午9 、10時許│甲○○販賣第一級毒品，累犯，│
  │    │（起訴書附│張良豪撥打甲○○0000000000號│處有期徒刑拾肆年貳月。扣案之│
  │    │表編號8） │行動電話聯絡購買海洛因事宜後│第一級毒品海洛因貳包（均含包│
  │    │          │之同日某時，在高雄縣高雄縣大│裝袋，驗後淨重共零點壹伍壹公│
  │    │          │寮鄉某貨櫃廠旁產業道路，王明│克）沒收銷燬；扣案之行動電話│
  │    │          │振交付張良豪海洛因1 包，並收│壹具（含門號00000000│
  │    │          │取500 元之價金。            │五三號含SIM 卡一枚），及空夾│
  │    │          │                            │鏈袋參包，均沒收。未扣案之販│
  │    │          │                            │賣毒品所得新臺幣伍佰元，沒收│
  │    │          │                            │之，如全部或一部不能沒收時，│
  │    │          │                            │以其財產抵償之。            │
  ├──┼─────┼──────────────┼──────────────┤
  │7   │ 丙○○   │於98年1 月16日19時16分許李熙│甲○○販賣第一級毒品，累犯，│
  │    │（起訴書附│朝撥打甲○○0000000000號之行│處有期徒刑拾伍年貳月。未扣案│
  │    │表編號10）│動電話聯絡購買海洛因事宜後之│之行動電話壹具（含門號○九三│
  │    │          │同日某時，在高雄縣大寮鄉之高│0000000號SIM 卡一枚）│
  │    │          │屏大橋附近之河濱公園，甲○○│沒收，如全部或一部不能沒收時│
  │    │          │交付丙○○海洛因1 包，然尚未│，追徵其價額或以其財產抵償之│
  │    │          │收取500 元之價金。          │。                          │
  ├──┼─────┼──────────────┼──────────────┤
  │8   │ 丙○○   │於98年1 月17日10時19分許李熙│甲○○販賣第一級毒品，累犯，│
  │    │（起訴書附│朝撥打甲○○0000000000號之行│處有期徒刑拾伍年貳月。未扣案│
  │    │表編號11）│動電話聯絡購買海洛因事宜後之│之行動電話壹具（含門號○九三│
  │    │          │同日某時，在高雄縣大寮鄉之高│0000000號SIM 卡一枚）│
  │    │          │屏大橋附近之河濱公園，甲○○│，沒收，如全部或一部不能沒收│
  │    │          │交付丙○○海洛因1 包，收取50│時，追徵其價額或以其財產抵償│
  │    │          │0 元之價金。                │之。未扣案之販賣毒品所得新臺│
  │    │          │                            │幣伍佰元，沒收之，如全部或一│
  │    │          │                            │部不能沒收時，以其財產抵償之│
  │    │          │                            │。                          │
  ├──┼─────┼──────────────┼──────────────┤
  │9   │ 丙○○   │於98年1 月18日9 時38分許李熙│甲○○販賣第一級毒品，累犯，│
  │    │（起訴書附│朝撥打甲○○0000000000號之行│處有期徒刑拾伍年貳月。未扣案│
  │    │表編號12）│動電話聯絡購買海洛因事宜後之│之行動電話壹具（含門號○九三│
  │    │          │同日某時，在高雄縣大寮鄉之高│0000000號SIM 卡一枚）│
  │    │          │屏大橋附近之河濱公園，甲○○│沒收，如全部或一部不能沒收時│
  │    │          │交付丙○○海洛因1 包，收取50│，追徵其價額或以其財產抵償之│
  │    │          │0 元之價金。                │。未扣案之販賣毒品所得新臺幣│
  │    │          │                            │伍佰元，沒收之，如全部或一部│
  │    │          │                            │不能沒收時，以其財產抵償之。│
  ├──┼─────┼──────────────┼──────────────┤
  │10  │ 丙○○   │於98年1 月19日12時06分許李熙│甲○○販賣第一級毒品，累犯，│
  │    │（起訴書附│朝撥打甲○○0000000000號之行│處有期徒刑拾伍年貳月。未扣案│
  │    │表編號13）│動電話聯絡購買海洛因事宜後之│之行動電話壹具（含門號○九三│
  │    │          │同日某時，在高雄縣大寮鄉之高│0000000號SIM 卡一枚）│
  │    │          │屏大橋附近之河濱公園，甲○○│沒收，如全部或一部不能沒收時│
  │    │          │交付丙○○海洛因1 包，收取50│，追徵其價額或以其財產抵償之│
  │    │          │0 元之價金。                │。未扣案之販賣毒品所得新臺幣│
  │    │          │                            │伍佰元，沒收之，如全部或一部│
  │    │          │                            │不能沒收時，以其財產抵償之。│
  ├──┼─────┼──────────────┼──────────────┤
  │11  │ 陳正忠   │於98年2 月8 日8 時17分許陳正│甲○○販賣第一級毒品，累犯，│
  │    │（起訴書附│忠撥打甲○○0000000000號之行│處有期徒刑拾伍年貳月。未扣案│
  │    │表編號14）│動電話聯絡表示購買海洛因後之│之行動電話壹具（含門號○九三│
  │    │          │同日某時，在高雄縣大寮鄉鳳屏│0000000號SIM 卡一枚）│
  │    │          │一路509 號之「慈惠醫院」後面│沒收，如全部或一部不能沒收時│
  │    │          │火車鐵軌旁，甲○○交付陳正忠│，追徵其價額或以其財產抵償之│
  │    │          │海洛因1 包，收取500 元之價金│。未扣案之販賣毒品所得新臺幣│
  │    │          │。                          │伍佰元，沒收之，如全部或一部│
  │    │          │                            │不能沒收時，以其財產抵償之。│
  ├──┼─────┼──────────────┼──────────────┤
  │12  │ 黃士豪   │於98年1 月19日19時55分許黃士│甲○○販賣第一級毒品，累犯，│
  │    │（起訴書附│豪撥打甲○○0000000000號之行│處有期徒刑拾伍年貳月。未扣案│
  │    │表編號15）│動電話聯絡購買海洛因事宜後之│之行動電話壹具（含門號○九三│
  │    │          │同日某時，在高雄縣大寮鄉之高│0000000號SIM 卡一枚）│
  │    │          │屏大橋附近，甲○○交付黃士豪│沒收，如全部或一部不能沒收時│
  │    │          │海洛因1 包，收取500 元之價金│，追徵其價額或以其財產抵償之│
  │    │          │。                          │。未扣案之販賣毒品所得新臺幣│
  │    │          │                            │伍佰元，沒收之，如全部或一部│
  │    │          │                            │不能沒收時，以其財產抵償之。│
  ├──┼─────┼──────────────┼──────────────┤
  │13  │ 黃士豪   │於98年1 月31日15時32分許黃士│甲○○販賣第一級毒品，累犯，│
  │    │（起訴書附│豪撥打甲○○0000000000號之行│處有期徒刑拾伍年貳月。未扣案│
  │    │表編號16）│動電話聯絡購買海洛因事宜後之│之行動電話壹具（含門號○九三│
  │    │          │同日某時，在高雄縣大寮鄉之高│0000000號SIM 卡一枚）│
  │    │          │屏大橋附近，甲○○交付黃士豪│沒收，如全部或一部不能沒收時│
  │    │          │海洛因1 包，收取500 元之價金│，追徵其價額或以其財產抵償之│
  │    │          │。                          │。未扣案之販賣毒品所得新臺幣│
  │    │          │                            │伍佰元，沒收之，如全部或一部│
  │    │          │                            │不能沒收時，以其財產抵償之。│
  └──┴─────┴──────────────┴──────────────┘
附表二：
  ┌──┬─────┬──────────────┬──────────────┐
  │編號│販賣對象  │販賣之時間、地點、種類、方法│(一)被告甲○○宣告刑之主文    │
  │    │          │及所得財物                  │                            │
  │    │          │                            ├──────────────┤
  │    │          │                            │(二)被告乙○○宣告刑之主文    │
  ├──┼─────┼──────────────┼──────────────┤
  │ 1  │張良豪    │於97年12月16日15時19分，張良│甲○○共同販賣第一級毒品，累│
  │    │（起訴書附│豪撥打甲○○0000000000號之行│犯，處有期徒刑拾伍年貳月。未│
  │    │表編號2） │動電話購買海洛因事宜後之同日│扣案之行動電話壹具（含門號○│
  │    │          │某時，由乙○○在高雄縣大寮鄉│000000000號SIM 卡一│
  │    │          │鳳屏路江山加油站，將海洛因1 │枚）沒收，如全部或一部不能沒│
  │    │          │包交付予張良豪，收取價金新  │收時，追徵其價額或以其財產抵│
  │    │          │臺幣（下同）500 元。        │償之。未扣案之共同販賣毒品所│
  │    │          │                            │得新臺幣伍佰元，連帶沒收之，│
  │    │          │                            │如全部或一部不能沒收時，以王│
  │    │          │                            │明振、乙○○之財產連帶抵償之│
  │    │          │                            │。                          │
  │    │          │                            ├──────────────┤
  │    │          │                            │乙○○共同販賣第一級毒品，累│
  │    │          │                            │犯，處有期徒刑拾年。未扣案之│
  │    │          │                            │行動電話壹具（含門號○九一六│
  │    │          │                            │二四八三九三號SIM 卡一枚）沒│
  │    │          │                            │收，如全部或一部不能沒收時，│
  │    │          │                            │追徵其價額或以其財產抵償之。│
  │    │          │                            │未扣案之共同販賣毒品所得新臺│
  │    │          │                            │幣伍佰元，連帶沒收之，如全部│
  │    │          │                            │或一部不能沒收時，以甲○○、│
  │    │          │                            │乙○○之財產連帶抵償之。    │
  ├──┼─────┼──────────────┼──────────────┤
  │ 2  │張良豪    │於97年12月18日11時35分許，張│甲○○共同販賣第一級毒品，累│
  │    │（起訴書附│良豪撥打甲○○0000000000號之│犯，處有期徒刑拾伍年貳月。未│
  │    │表編號3） │行動電話聯絡約定購買海洛因事│扣案之行動電話壹具（含門號○│
  │    │          │宜後之同日某時，由乙○○在高│000000000號SIM 卡一│
  │    │          │雄縣大寮鄉○○路江山加油站，│枚）沒收，如全部或一部不能沒│
  │    │          │將海洛因1 包交付予張良豪，收│收時，追徵其價額或以其財產抵│
  │    │          │取價金500 元。              │償之。未扣案之共同販賣毒品所│
  │    │          │                            │得新臺幣伍佰元，連帶沒收之，│
  │    │          │                            │如全部或一部不能沒收時，以王│
  │    │          │                            │明振、乙○○之財產連帶抵償之│
  │    │          │                            │。                          │
  │    │          │                            ├──────────────┤
  │    │          │                            │乙○○共同販賣第一級毒品，累│
  │    │          │                            │犯，處有期徒刑拾年。未扣案之│
  │    │          │                            │行動電話壹具（含門號○九一六│
  │    │          │                            │二四八三九三號SIM 卡一枚）沒│
  │    │          │                            │收，如全部或一部不能沒收時，│
  │    │          │                            │追徵其價額或以其財產抵償之。│
  │    │          │                            │未扣案之共同販賣毒品所得新臺│
  │    │          │                            │幣伍佰元，連帶沒收之，如全部│
  │    │          │                            │或一部不能沒收時，以甲○○、│
  │    │          │                            │乙○○之財產連帶抵償之。    │
  ├──┼─────┼──────────────┼──────────────┤
  │3   │丙○○    │於98年1 月16日上午9 時27分許│甲○○共同販賣第一級毒品，累│
  │    │（起訴書附│丙○○撥打甲○○0000000000號│犯，處有期徒刑拾伍年貳月。未│
  │    │表編號9） │之行動電話聯絡約定購買海洛因│扣案之行動電話壹具（含門號○│
  │    │          │事宜後之同日某時，由乙○○、│九三0000000號SIM 卡一│
  │    │          │甲○○，在高雄縣大寮鄉高屏大│枚）沒收，如全部或一部不能沒│
  │    │          │橋附近之河濱公園，將海洛因 2│收時，追徵其價額或以其財產抵│
  │    │          │包交付予丙○○，並收取價金10│償之。未扣案之共同販賣毒品所│
  │    │          │00元。                      │得新臺幣壹仟元（原判決誤載為│
  │    │          │                            │伍佰元，應予更正）連帶沒收之│
  │    │          │                            │，如全部或一部不能沒收時，以│
  │    │          │                            │甲○○、乙○○之財產連帶抵償│
  │    │          │                            │之。                        │
  │    │          │                            ├──────────────┤
  │    │          │                            │乙○○共同販賣第一級毒品，累│
  │    │          │                            │犯，處有期徒刑拾年。未扣案之│
  │    │          │                            │行動電話壹具（含門號○九三六│
  │    │          │                            │六六九二四○號SIM 卡一枚〈原│
  │    │          │                            │判決誤載為「00000000│
  │    │          │                            │九三」，應予更正〉），沒收，│
  │    │          │                            │如全部或一部不能沒收時，追徵│
  │    │          │                            │其價額或以其財產抵償之。未扣│
  │    │          │                            │案之共同販賣毒品所得新臺幣壹│
  │    │          │                            │仟元（原判決誤載為伍佰元，應│
  │    │          │                            │予更正），連帶沒收之，如全部│
  │    │          │                            │或一部不能沒收時，以甲○○、│
  │    │          │                            │乙○○之財產連帶抵償之。    │
  └──┴─────┴──────────────┴──────────────┘
附表三：
   ┌───────────────────────────────────┐
   │(一)高雄縣大寮鄉○○村○○路211 號甲○○住處扣押物：                    │
   ├──┬──────┬──┬──────────────────────┤
   │編號│名      稱  │數量│備             註                           │
   ├──┼──────┼──┼──────────────────────┤
   │ 1  │海洛因      │2包 │檢驗結果：扣案白色粉末2 包，均檢出海洛因成分│
   │    │            │    │，檢驗前淨重分別為0.087 公克、0.084 公克，檢│
   │    │            │    │驗後淨重分別為0.077、0.074公克。共計驗後淨  │
   │    │            │    │重0.151公克。                               │
   ├──┼──────┼──┼──────────────────────┤
   │ 2  │夾鏈袋      │3包 │                                            │
   ├──┼──────┼──┼──────────────────────┤
   │ 3  │行動電話（含│1具 │                                            │
   │    │門號00000000│    │                                            │
   │    │53號SIM卡） │    │                                            │
   ├──┼──────┼──┼──────────────────────┤
   │ 4  │行動電話（含│1具 │                                            │
   │    │門號00000000│    │                                            │
   │    │83號SIM卡） │    │                                            │
   │    │            │    │                                            │
   ├──┼──────┼──┼──────────────────────┤
   │ 5  │序號00000000│1具 │                                            │
   │    │0000000 號行│    │                                            │
   │    │動電話      │    │                                            │
   │    │            │    │                                            │
   ├──┼──────┼──┼──────────────────────┤
   │ 6  │序號00000000│1具 │                                            │
   │    │0000000 號行│    │                                            │
   │    │動電話      │    │                                            │
   ├──┼──────┼──┼──────────────────────┤
   │ 7  │注射針筒    │3支 │                                            │
   ├──┼──────┼──┼──────────────────────┤
   │ 8  │現金新臺幣42│    │                                            │
   │    │00 元       │    │                                            │
   ├──┴──────┴──┴──────────────────────┤
   │ (二) 在高雄縣大寮鄉○○村○○路111之30號乙○○住處扣押物品：           │
   ├──┬──────┬───┬─────────────────────┤
   │編號│名      稱  │      │備             註                         │
   ├──┼──────┼───┼─────────────────────┤
   │ 1  │行動電話（含│1具   │                                          │
   │    │門號00000000│      │                                          │
   │    │76號SIM 卡）│      │                                          │
   ├──┼──────┼───┼─────────────────────┤
   │ 2  │殘渣袋      │1個   │                                          │
   ├──┼──────┼───┼─────────────────────┤
   │ 3  │吸管        │1支   │                                          │
   └──┴──────┴───┴─────────────────────┘

司法院資訊處製作；財團法人民間司法改革基金會備份。
